臺灣臺東地方法院刑事裁定
109年度訴字第175號
公  訴  人  臺灣臺東地方檢察署檢察官
被      告  黃振龍



指定辯護人  傅爾洵律師
上列被告因違反毒品危害防制條例案件，經檢察官提起公訴（10
9 年度偵字第3207、3667號），本院裁定如下：
    主  文
黃振龍自民國一一○年七月二十九日起延長羈押貳月，並禁止接
見、通信。
    理  由
一、按羈押被告，審判中不得逾3 月；但有繼續羈押之必要者，
    得於期間未滿前，經法院依第101 條或第101 條之1 之規定
    訊問被告後，以裁定延長之；延長羈押期間，審判中每次不
    得逾2 月，如所犯最重本刑為10年以下有期徒刑以下之刑者
    ，第一審、第二審以3 次為限，第三審以1 次為限，刑事訴
    訟法第108 條第1 項、第5 項後段定有明文。
二、經查：
  ㈠查被告黃振龍因違反毒品危害防制條例案件，前經本院受命
    法官於民國109 年12月29日訊問，並聽取辯護人意見後，認
    其犯罪嫌疑重大，且所犯為最輕本刑5 年以上有期徒刑之重
    罪，有事實足認有逃亡之虞及勾串共犯或證人之虞，乃處分
    自同（29）日起予以羈押，並禁止接見、通信在案。嗣於11
    0 年3 月17日訊問被告並聽取辯護人意見後，認原羈押原因
    及必要性均未消滅，故於自110 年3 月29日起延長羈押2 月
    ，並禁止接見、通信。嗣因羈押期間將於110 年5 月28日屆
    滿，本院於110年5月26日訊問被告並聽取辯護人意見後，認
    原羈押原因及必要性均未消滅，故於自110 年5 月29日起延
    長羈押2 月，並禁止接見、通信。
  ㈡茲因被告羈押期間即將於110 年7 月28日屆滿，經本院於110
     年7 月21日訊問被告並聽取辯護人意見後，認被告雖僅坦
    承部分犯行，然有證人朱家嫻、宋子豪、蔡東洋、李昌瑞及
    共犯林愛如之證述在卷，且有通訊監察譯文在卷可佐，足認
    被告涉犯修正前及現行毒品危害防制條例第4 條第2 項之販
    賣第二級毒品罪、刑法第30條第1 項及修正前毒品危害防制
    條例第2 項之幫助販賣第二級毒品罪、刑法第30條第1 項及
    藥事法第83條第1 項之幫助轉讓禁藥罪等罪之犯罪嫌疑確屬
    重大；且被告所涉修正前及現行毒品危害防制條例第4 條第
    2 項之販賣第二級毒品罪，屬最輕本刑為5 年以上有期徒刑
    之重罪，基於人趨吉避凶、脫免刑責及不甘受罰之本性，本
    已堪認其有逃避刑事追訴之高度可能性存在；併參酌被告僅
    坦承部分犯行，足徵其確有規避刑事責任之主觀心態，且被
    告前有因另案經通緝之紀錄，有事實足認其有逃亡之虞，又
    本件有證人朱家嫻、蔡東洋、宋子豪、共犯林愛如，尚待對
    質詰問，有事實足認被告有勾串證人及共犯之虞；再參酌國
    家刑事司法權之有效行使、社會秩序及公共利益、被告人身
    自由受限制之程度，認若採命具保、責付或限制住居等侵害
    較小之手段，應仍難遏止其勾串證人之動機與可能，且本件
    被告涉嫌販賣第二級毒品次數甚多，涉嫌販賣對象多人，足
    見非偶一犯之，對於社會治安危害非輕，而有羈押必要。故
    本院認被告上開羈押之原因及必要性依然存在，並不能因具
    保而使之消滅，為維本案後續之審理，仍有繼續羈押之必要
    ，尤其本案復查無何刑事訴訟法第114 條各款所示之情形，
    而依前述犯罪情節，縱予羈押亦核與比例原則無違；且被告
    仍有勾串證人之虞，則除得與辯護人接見、通信外，其餘接
    見、通信均應予禁止。是以，應自110 年7 月29日起延長羈
    押2 月，並禁止接見、通信。
  ㈢至於辯護人為被告利益辯稱：被告坦承部分犯罪事實，未坦
    承部分，不能排除證人指證與事實不符，不得僅因被告未全
    部承認作為羈押理由，建議准予交保等方式，保全將來審判
    之進行；若法院仍認必須羈押，建議准予解除禁見，並准予
    收受物品；另本案已定於110年8月審理，若無法交保，希望
    可以在審理後，給予被告交保或解除禁見之處分等語。然查
    ，被告本件犯罪嫌疑確屬重大，且有事實足認有逃亡之虞、
    勾串證人及共犯之虞，已如上述，故仍有羈押原因及必要，
    而應予延長羈押並禁止接見、通信，至於本案經審理後，是
    否仍需禁止接見、通信，需視審理後是否仍有禁止接見、通
    信之必要性而定，故辯護人上開辯詞，難認可採。
三、依刑事訴訟法第220條、第108條第1項、第5項，裁定如主文
中　　華　　民　　國　　110 　年　　7 　　月　　22　　日
                  刑事第三庭  審判長法  官  蔡立群
                                    法  官  鍾  晴
                                    法  官  徐晶純
以上正本證明與原本無異。
如不服本裁定，應於裁定送達後5日內向本院提出抗告狀（須附
繕本）。
「切勿逕送上級法院」　　　　　　　　　　　　　　　　　　
                                    書記官  尹  瑋
中　　華　　民　　國　　110 　年　　7 　　月　　23　　日